臺灣新竹地方法院民事簡易判決  
111年度竹簡字第86號
原      告  張○○    真實姓名住址均詳卷
被      告  邱○○  

上列當事人間損害賠償事件，本院於民國111年5月20日辯論終結
，判決如下：
    主      文
被告應給付原告新臺幣柒萬元。
原告其餘之訴駁回。
訴訟費用百分之十四由被告負擔，餘由原告負擔。
本判決第一項得假執行。
    事實及理由
壹、程序方面：
　　按廣告物、出版品、廣播、電視、電子訊號、電腦網路或其
    他媒體，不得報導或記載被害人之姓名或其他足資識別被害
    人身分之資訊，性騷擾防治法第12條規定甚明。又裁判及其
    他必須公示之文書，不得揭露足以識別被害人身分之資訊。
    如確有記載之必要，得僅記載其姓氏、性別或以使用代號之
    方式行之，法院辦理性侵害犯罪案件應行注意事項第3點亦
    有明文可佐。原告主張被告所涉之侵權行為事實，為性騷擾
    防治法第25條第1項所定之罪名，而原告為性騷擾犯罪之被
    害人，依上開規定，本院自不得揭露原告之真實姓名及住所
    等足以識別其身分之資訊，合先敘明。
貳、實體方面：
一、原告起訴主張：
（一）被告於民國109年10月6日至7日間，在法務部矯正署○○監
      獄○○○房舍內，竟意圖性騷擾，趁同房舍之受刑人原告不
      及抗拒之際，接續對原告為親吻及觸摸臀部之行為各1次
      。全案經檢察官聲請簡易判決處刑，並經本院110年度竹
      簡字第○○○號判處被告2個月有期徒刑，又經本院110年度
      簡上字第○○號判決上訴駁回。原告極為不服，導致原告精
      神壓力更大，覺得更受屈辱，而原告對於刑度考量部分有
      意見，且被告根本毫無悔意，原告目前有提起非常上訴中
      。
（二）因此案件發生後，對原告心理造成極大的陰影，有嚴重的
      睡眠障礙，每日需服用睡前藥才能入睡，夢中時常驚醒，
      白天會焦燥不安，只要有人靠近就會感覺又要被欺負、侵
      害，無法融入人群團體生活，會有想傷害自己的想法，偶
      而會有幻聽幻覺感覺，一切生活都很可怕，內心一直被陰
      霾不斷地重演當時情形，使原告變的很自卑，封閉自己，
      因此監所幫原告安排每月的身心諮商。爰依法提起本件訴
      訟，並聲明：被告應給付原告新臺幣（下同）50萬元。
二、被告則以：
（一）被告與原告同房舍時，對原告百般照顧，並以兄妹相稱，
      被告有時會跟原告玩，這些行為在監所經常出現，然原告
      就告被告性騷擾，一審法院判刑2個月，原告不服，以監
      所霸凌及因精神壓力大需服用安眠藥為理由提起刑事上訴
      ，亦遭駁回。至於被告服用安眠藥，是基於自己想吃，並
      不是精神壓力，原告平時每天在監所玩的很高興，根本沒
      有心生恐懼；另有服用安眠藥的人，都可以向醫生申請診
      斷證明書。
（二）依本院110年度簡上字第○○號刑事判決中法官說明該案的
      判決在刑度量刑考量中，實已考量犯罪所屬事實與被告當
      時財務能力下，所作的綜合考量，故被告認知上對於所犯
      的錯誤行為與賠償，已由刑事判決的結果全部含括在2個
      月的有期徒刑當中。
（三）本案發時間為109年10月6日至7日間，而原告自訴於未入
      監即有長期服用安眠藥的習慣，而入監後於109年11月14
      日再度就醫開立安眠藥服用，距本案發生已長達1個多月
      ，並未在案發後立即就醫，且在○○監所內身心科門診為每
      周有固定2次的門診機會，從何證明是因被告造成其睡眠
      上的障礙而導致服用安眠藥。但對於法院給予被告最終判
      決原告極為不服，導致精神壓力，被告並無能力解決，畢
      竟無論判決的結果如何，尊重司法乃是公民應有的基本素
      養。
（四）原告稱偶而會有幻聽幻覺的感覺，依據醫學研究報導，安
      非他命屬神經性毒品，長期施用易導致有幻聽幻覺的情形
      發生，故造成原告此現象是否為入監前的長期施用安非他
      命所導致的後遺症呢？
（五）原告另稱有傷害自己的想法，無法融入人群團體生活，依
      據被告從書中習得目前醫學對於精神病最新的醫學常識得
      知，有關精神疾病發生原因，皆為腦部生理病因導致，故
      因生理病因導致的精神疾病，皆可依靠藥物治療，而非過
      去認為的心理因素造成，恐懼症、強迫症、憂鬱症都屬於
      現代醫學中生理病因導致的腦部問題引起的最終現象，故
      有關這類治療應即早就醫治療。
（六）本案事發後，被告與原告在監所安排下分別分配在不同的
      房舍，故並無實際碰面接觸的機會，並非被告無意對原告
      表達歉意，被告在此鄭重向原告說對不起，造成原告的感
      覺不舒服，實在抱歉，被告並非有意。
（七）並於本院聲明：原告之訴駁回。
三、被告於109年10月6日至7日間，在法務部矯正署○○監獄○○○房
    舍內，竟意圖性騷擾，趁同房舍之受刑人原告不及抗拒之際
    ，接續對原告為親吻臉部及觸摸臀部之行為各1次之事實，
    經本院依職權調閱本院110年度竹簡字第○○○號卷宗、110年
    度簡上字第○○號卷宗、臺灣新竹地方檢察署110年度偵字第○
    ○○號卷宗及110年度執字第○○○○號卷宗核閱無訛。
四、又原告主張被告對原告為性騷擾之行為，對原告心理造成極
    大的陰影，需就醫服藥等情，甚至須尋求專業心理諮商等情
    ，業據其提出國軍桃園總醫院新竹分院附設民眾診療服務處
    （下稱國軍醫院新竹分院）診斷證明書及○○藥局藥袋為證，
    亦據國軍醫院新竹分院以111年1月20日桃竹醫行字第000000
    0000號函覆本院有關原告於109年迄今就醫之病歷紀錄在卷
    可按（見本院卷第83至150頁）外，並經該院再度函覆本院
    稱：病人自述因遭他人性騷擾情形到門診尋求協助，多開立
    U-Zepine 30mg 2# po Hs、juxac 20mg 1# po qd、clonopa
    m 2mg 1# po Hs，前二項藥物為抗憂鬱劑，第三項藥物為抗
    焦慮劑等語，此有國軍醫院新竹分院111年3月4日桃竹醫行
    字第0000000000號函（見本院卷第173頁）可按，亦有法務
    部矯正署○○監獄111年4月13日○○○字第00000000000函檢送原
    告輔導相關資料（見本院卷第205頁）可參。原告主張之事
    實，堪信屬實。
五、按對他人為性騷擾者，負損害賠償責任，前項情形雖非財產
    上之損害，亦得請求賠償相當之金額；因故意或過失，不法
    侵害他人之權利者，負損害賠償責任；不法侵害他人之身體
    、健康、名譽、自由、信用、隱私、貞操，或不法侵害其他
    人格法益而情節重大者，被害人雖非財產上之損害，亦得請
    求賠償相當之金額，性騷擾防治法第9條、民法第184條第1
    項前段、第195條第1項前段分別定有明文。查，本件被告利
    用與原告同房舍期間乘原告不及抗拒之際，對原告為親吻及
    觸摸臀部之行為，是被告故意不法侵害原告身體之事實已堪
    認定，衡情原告內心實飽受惶恐、沮喪與羞辱，精神上確受
    有相當痛苦，故原告主張其受有非財產上之損害，洵屬有據
    。
六、次按不法侵害他人之人格權，被害人受有非財產上損害，請
    求加害人賠償相當金額之慰撫金時，法院對於慰撫金之量定
    ，應斟酌實際加害情形、所造成之影響、被害人痛苦之程度
    、兩造之身分地位經濟情形及其他各種狀況，以核定相當之
    數額，最高法院47年台上字第1221號、51年台上字第223號
    判例意旨可資參照。本院審酌原告為高職畢業，109年度所
    得為8萬餘元，名下無財產；被告為高中畢業，109年度無所
    得，名下有13筆不動產，財產總額76萬餘元，業據原告及被
    告分別陳明於卷，並有兩造之稅務電子閘門財產所得調件明
    細表在卷可參。綜據上開在卷之個人學經歷、社會地位、經
    濟狀況其程度，及被告所為侵權行為態樣、可歸責程度暨原
    告所受精神上之痛苦程度等一切情狀，認原告主張求為非財
    產上之損害賠償50萬元，核屬過高，應以7萬元為相當，逾
    此範圍之請求，則無從准許。
七、綜上，原告基於侵權行為之法律關係，請求被告給付7萬元
    之範圍內，為有理由，應予准許，逾此部分之請求，為無理
    由，應予駁回。又本判決係依民事訴訟法第427條第1項適用
    簡易訴訟程序所為被告部分敗訴之判決，爰依民事訴訟法第
    389條第1項第3款之規定，應依職權宣告假執行。
八、本件事證已臻明確，兩造其餘主張陳述及所提之證據，與判
    決結果不生影響，爰不一一另行論述，附此敘明。
據上論結，本件原告之訴為一部有理由、一部無理由，依民事訴
訟法第436條第2項、第389條第1項第3款、第79條，判決如主文
。
中　　華　　民　　國　　111 　年　　6 　　月　　10　　日
                  新竹簡易庭    法  官  邱玉汝
以上正本係照原本作成。
如對本判決上訴，須於判決送達後20日內向本院提出上訴（須按
他造當事人之人數附繕本）；如委任律師提起上訴者，應一併繳
納上訴審裁判費。
中　　華　　民　　國　　111 　年　　6 　　月　　10　　日
                                書記官  陳筱筑